臺灣高等法院刑事判決　　　　　　　　96年度上易字第1592號
上　訴　人
即　被　告　乙○○
　　　　　　　　　　（現因另案於臺灣臺北監獄臺北分監執行
　　　　　　　　　　中）
上列上訴人因竊盜案件，不服臺灣板橋地方法院96年度易字第
971號，中華民國96年5月17日第一審判決（起訴案號：臺灣板橋
地方法院檢察署96年度偵字第5447號），提起上訴，本院判決如
下：
    主  文
原判決關於乙○○部分撤銷。
乙○○共同攜帶兇器，毀越安全設備，於夜間侵入住宅竊盜，累
犯，處有期徒刑捌月；減為有期徒刑肆月，如易科罰金，以新臺
幣壹仟元折算壹日。
    事  實
一、乙○○前曾因竊盜、偽造印文署押案件，經臺灣雲林地方法
    院於民國（下同）93年4月15日以93年度易字第19號分別判
    處有期徒刑7月、有期徒刑3月，並定應執行刑為有期徒刑9
    月，甫於95年1月12日縮刑期滿執行完畢。
二、乙○○仍不知悛悔，復與其配偶湯鈞照（經原審判處有期徒
    刑捌月確定），共同意圖為自己不法之所有，基於竊盜之犯
    意聯絡，於95年7月3日22時許前之夜間某時，共同前往臺北
    縣永和市○○路○段4號4樓甲○○住所，利用甲○○家中無
    人在家之機會，由乙○○在大門口負責把風，湯鈞照則以其
    所攜帶客觀上足以傷害人之身體之老虎鉗1把，破壞甲○○
    上址住所窗戶安全設備，而踰越侵入屋內，竊取黃金鎖片20
    片、現金新臺幣45,000元，得手後逃逸。嗣於同日晚間22時
    許，甲○○返家後發現遭竊而報警處理，經警採集現場遺留
    之煙蒂送請鑑驗，發現與內政部警政署刑事警察局存檔之湯
    鈞照唾液DNA-STR型別相符，而循線查獲。
二、案經臺北縣政府警察局永和分局報請臺灣板橋地方法院檢察
    署檢察官偵查起訴。
    理  由
一、訊之被告傅淑芬在本院審理時對於前揭事實已坦承不諱；核
    與原審同案被告湯鈞照於偵查、原法院審理時所為之供述，
    及被害人甲○○於警詢時指訴之失竊情節相符，復有95年7
    月3日北縣警永字第0950710677號刑事案件證物採驗紀錄表
    、證物清單、內政部警政署刑事警察局95年12月1日刑醫字
    第0950163479號鑑驗書各1份、現場照片6幀等物扣案可資佐
    證；足認被告傅淑芬之任意性自白核與事實相符，堪以採信
    。本案事證明確，被告傅淑芬犯行堪以認定，應依法論科。
二、論罪法條：
  (一)查老虎鉗1把係金屬製品，質地堅硬，在客觀上足以傷害人
    之生命、身體，具有危險性，自屬兇器之一種。核被告與其
    配偶湯鈞照意圖為自己不法之所有，持上揭兇器以破壞窗戶
    之安全設備後，踰越而於夜間侵入被害人住宅內竊盜，所為
    係犯刑法第321 條第1項第1、2、3款之加重竊盜罪。
  (二)被告與其配偶湯鈞照二人間，有犯意聯絡及行為分擔，皆為
    共同正犯。
  (三)被告乙○○前曾因竊盜、偽造印文署押案件，經臺灣雲林地
　　方法院於93年4月15日以93年度易字第19號分別判處有期徒
　  刑7月、有期徒刑3月，並定應執行刑為有期徒刑9月，甫於
    95年1月12日縮刑期滿執行完畢，有本院被告前案紀錄表可
    按，其於有期徒刑執行完畢後，於5年內故意再犯本件有期
    徒刑以上之罪，為累犯，應依刑法第47條規定加重其刑。
三、原審據以論罪科刑，固非無見。惟查，被告犯罪時間在96年
    4月24日以前，所為係犯刑法第321條第1項第1、2、3款之加
    重竊盜罪，合於減刑條件，原審未及審酌，自有未當。被告
    之上訴意旨空言指摘原判決量刑過重不當，雖無理由，然原
    判決既有前述之可議，自屬無可維持，應由本院將原判決關
    於被告乙○○部分撤銷改判。爰審酌被告之素行、犯罪動機
    、目的、所生危害、所竊得財物之價值，及犯後坦承犯行之
    態度等一切情狀，量處如主文所示之刑。又，被告犯罪時間
    在96年4月24日以前，所為係犯刑法第321條第1項第1、2、3
    款之加重竊盜罪，合於減刑條件，應予減刑，並諭知易科罰
    金之折算標準。至於被告等用以行竊破壞窗戶之老虎鉗1 把
    ，並未於本案扣案，復據被告等自承業於95年7月5日渠等另
    犯竊盜案件時為警查扣等情明確，且上開老虎鉗1把業經原
    法院於另95年度易字第1360號被告湯鈞照、乙○○被訴竊盜
    案件之判決中予以宣告沒收在案，此有該案判決書存卷可稽
    ；本院因認毋庸另為重複沒收之宣告，附此敘明。
據上論斷，應依刑事訴訟法第369條第1項前段、第364條、第299
條第1項前段，刑法第28條、第321條第1項第1款、第2款、第3款
、第41條第1項前段、第47條第1項，中華民國96年罪犯減刑條例
第2條第1項第3款，第7條第1項、第2項，判決如主文。
本案經檢察官侯千姬到庭執行職務。
中　　華　　民　　國　　96　　年　　8 　　月　　30　　日
 　　　　　       刑事第十庭    審判長法　官 楊炳禎
                                      法　官 黃俊明
                                      法　官 陳博志
以上正本證明與原本無異。
不得上訴。
                                      書記官 陳嘉文
中　　華　　民　　國　　96　　年　　9 　　月　　3 　　日
附錄本案論罪科刑法條全文：
刑法第321條：
犯竊盜罪而有左列情形之一者，處6月以上、5年以下有期徒刑：
一  於夜間侵入住宅或有人居住之建築物、船艦或隱匿其內而犯
    之者。
二  毀越門扇、牆垣或其他安全設備而犯之者。
三  攜帶兇器而犯之者。
四  結夥三人以上而犯之者。
五  乘火災、水災或其他災害之際而犯之者。
六  在車站或埠頭而犯之者。
前項之未遂犯罰之。
